臺灣高等法院交通事件裁定　　　　　　 96年度交抗字第586號
抗　告　人
即受處分人　甲○○
上列抗告人因違反道路交通管理處罰條例案件，不服臺灣板橋地
方法院96年度交聲字第313號，中華民國96年7月6日第一審裁定
（原處分字號：交通部公路總局台北區監理所96年3月12日北監
自裁字裁40-CO0000000號），提起抗告，本院裁定如下：
    主  文
抗告駁回。
    理  由
一、本案原審裁定以：抗告人即受處分人甲○○於民國95年12月
    24日下午4時5分許，駕駛張麗娥所有車牌號碼8163-KU號自
    用小客車，行經台北縣板橋市○○路○段，因有「汽車行駛
    於道路上，其駕駛人未繫安全帶」之違規，經臺北縣政府警
    察局交通隊警員攔停舉發，填具台北縣政府警察局95年12月
    24日北縣警交字第CO000000 0號舉發違反道路交通管理事件
    通知單，原處分機關於96年3月12日依道路交通管理處罰條
    例第31條第1項規定，裁處罰鍰新台幣1,500元。認並無任何
    違誤，量罰亦甚妥適，應予維持，異議為無理由，予以駁回
    。
二、抗告意旨略以：我一向遵守交通規則，未曾違規；當時確實
    於前開時、地，駕車行經上開路段，但有繫安全帶，警員是
    先因其使用行動電話攔停，經爭執才轉為舉發未繫安全帶，
    原審以警員片面之詞，即作成裁定，顯有不當云云。
三、經查：
（一）本件經證人即臺北縣政府警察局交通隊小隊長陳億誠於原
      審結證：本件由其舉發，當時看到該車駕駛人及前座女乘
      客都未繫安全帶，就攔停，是受處分人駕駛，所以當場舉
      發，受處分人稱先舉發講行動電話與事實不符，當時沒有
      要舉發講行動電話等語（見原審卷第30頁、第31頁）。
（二）本件執勤員警，與受處分人不相識，應無誣攀之動機及必
      要，而陳億誠於原審出庭作證以偽證罪責擔保其證言之真
      正，因查無任何證據足資證明警察有捏造事實違法取締之
      情事。且證人明確證述舉發當時受處分人駕車搭載另名女
      乘客（經受處分人亦稱當時係搭載受處分人之姐），堪認
      陳億誠警員確有目睹受處分人駕車違規之情形無訛，其證
      述應屬真實可信。是受處分人確有「汽車行駛於道路上，
      其駕駛人未繫安全帶」之違規，應堪認定。本案違規事證
      已明，原處分機關據以裁罰並無不妥。抗告意旨仍執前詞
      ，否認違規，而指摘原裁定不當，為無理由，應予駁回。
據上論結，應依道路交通管理處罰條例第89條，刑事訴訟法第41
2條，裁定如主文。
中　　華　　民　　國　　96　　年　　8 　　月　　7 　　日
　　　　　　　　　刑事第十三庭  審判長法　官  曾  德  水
                                      法  官  林  婷  立
                                      法  官  王  炳  梁
以上正本證明與原本無異。
不得再抗告。
                                      書記官  廖  逸  柔
中　　華　　民　　國　　96　　年　　8 　　月　　7 　　日
